# 关于资产交易价差处理

提问人：逐梦 时间：2021-01-14 14:33:03
陈版，您好，我们审计一家上市公司，为国资委下属企业。本年疫情影响正常经营出现亏损，地方政府为支持企业发展，避免出现ST（ 2019 年已经亏损），统一企业搬迁改造计划，政府财政局下属企业购买其部分土地和厂房设施，通过资产处置实现扭亏。
根据目前国内相关规定，一个财政下属企业一个国资为企业，不构成关联交易，但是我们在检查过程中发现，在出售资产的过程中，评估师出具的评估报告地价偏高，评估价（成交参考价）毕周边近期招拍挂成交价偏高50%.如果认定价格不公允，是不是差额作为政府补助？因不构成关联交易，不宜作为权益性交易

回答人：chenyiwei
“评估师出具的评估报告地价偏高”即交易明显不公允，其背后应存在双方的最终控制方（当地政府）运作的因素。因此仍属于当地政府主导下向上市公司输送利益，上市公司仍应按权益性交易原则将评估值高于公允价值的差额确认为资本公积。